臺灣臺北地方法院民事裁定　　　　　　 95年度小上字第152號
上　訴　人　丙○○
被　上訴人　寰宇旅行社股份有限公司
法定代理人　乙○○
訴訟代理人　甲○○
上列當事人間請求損害賠償事件，上訴人對於中華民國95年10月
20日本院台北簡易庭95年度北小字第2865號第一審判決提起上訴
，本院裁定如下：
    主  文
上訴駁回。
第二審訴訟費用新台幣壹仟伍佰元由上訴人負擔。
    理  由
一、按對於小額程序第一審裁判之上訴或抗告，非以其違背法令
    為理由，不得為之；上訴狀內應記載上訴理由，表明下列各
    款事項︰（一）原判決所違背之法令及其具體內容。（二）
    依訴訟資料可認為原判決有違背法令之具體事實，民事訴訟
    法第436條之24第2項、第436條之25定有明文。又按對於小
    額程序之第一審裁判提起上訴時，如係以第一審判決有不適
    用法規或適用法規不當為上訴理由時，其上訴狀或理由書應
    有具體之指摘，並揭示該法規之條項或其內容。若係成文法
    以外之法則，應揭示該法則之旨趣；其為經驗法則、證據法
    則者，亦應具體指摘揭示該經驗法則或證據法則；倘為司法
    院解釋或本院之判決，則應揭示該判解之字號或其內容，上
    訴狀或理由書如未依此項方法表明者，即難認為已對小額程
    序之第一審判決之違背法令有具體之指摘，其上訴自難認為
    合法，最高法院71年台上字第314號及70年度台上字第720號
    判例參照。再按為貫徹小額程序之簡速性，避免因上訴或抗
    告費時，不符訴訟利益，小額事件之裁判原則上宜於第一審
    確定，惟第一審裁判如有違背法令情事者，為保障當事人權
    益，自應許其上訴或抗告於第二審，故明定對於小額程序之
    第一審裁判，非以其違背法令為理由，不得上訴或抗告，從
    而如仍為上訴，即屬上訴不合程式，第二審法院應依同法第
    436條之32第2項準用第444條第1項以裁定駁回之。
二、本件上訴意旨略以：依消費者保護法第11條及第13條之規定
    ，企業經營者即被告應向主動向消費者即原告說明機票內容
    ，且基於平等互惠原則，當雙方對機票內容有疑義時，應作
    成對消費者有利之解釋，再者，機票上註記之字體太小，使
    原告難以注意，已違反消費者保護法施行細則第12條之規定
    ，原審判決不查而駁回上訴人即原告損害賠償之請求，實為
    不當而提起上訴，請求廢棄原判決，第一、二審訴訟費用由
    被上訴人負擔。被上訴人則以：上訴人向被上訴人買票時，
    被上訴人已告知機票有出發時間之限制，機票上亦載明禁上
    背書轉讓且不可退票，並請求駁回上訴等語置辯。
三、經查：本件訴訟標的金額為新台幣（下同）2萬1,980元，未
    逾100,000元，依民事訴訟法第436條之8第1項規定，訴訟標
    的金額未逾100,000元，應適用小額訴訟程序。而本件上訴
    人對於小額程序之第一審判決提起上訴，核其上訴理由所載
    內容，僅就原審法官取捨證據、認定事實之職權行使，指摘
    其為不當，並未具體說明原審究係不適用何法規或適用何法
    規不當之情形，並揭示該法規之條項或其內容，及合於民事
    訴訟法第469條所列各款之事實，自難認對該判決之如何違
    背法令已有具體之指摘，揆諸前揭說明，應認其上訴為不合
    法。
四、上訴人應負擔之第二審訴訟費用額確定為如後附計算書所示
    之1,500元。
五、據上論結，本件上訴為不合法，依民事訴訟法第436條之32
    第1項、第2項、第444條第1項前段、第436條之19第1項、第
    95 條、第78條，裁定如主文。
中　　華　　民　　國　　96　　年　　9　　 月　　11　  日
                民事第二庭審判長  法　官　黃蓓蓓
                                  法　官　吳淑惠
                                  法  官  黃雅芬
以上正本係照原本作成。
本裁定不得抗告。
計算書
項目                金額（新台幣）
第二審裁判費        1,500元
合　計              1,500元
中　　華　　民　　國　　96　　年　　9　　 月　　13　　日
                                    書記官  王文心
